【裁判字號】    90,訴,789
【裁判日期】    900619
【裁判案由】    交付所有權狀
【裁判全文】
臺灣高雄地方法院民事判決  九十年度訴字第七八九號
    原      告  丙○○
    原      告  乙○○
    被      告  尖美建設開發股份有限公司
    法定代理人  甲○○
右當事人間交付所有權狀事件，本院判決如左：
    主    文
被告應將坐落高雄市○○區○○段第二六四０地號、地目建，面積三四四七平方公尺
，權利範圍一萬分之四十三之土地所有權狀及坐落其上門牌號碼高雄市三民區○○○
路一０三之二號七樓（建號一九八七一號）之建物所有權狀交付原告丙○○。
被告應將坐落屏東市○○段第五八地號、地目建，面積三九五四四平方公尺，權利範
圍十萬分之六三之土地所有權狀及坐落其上門牌號碼屏東市○○○路五八二號十一樓
（建號五九三七號）之建物所有權狀交付原告乙○○。
訴訟費用由被告負擔。
    事    實
甲、原告方面：
Ａ：原告丙○○部分：
一、聲明：如主文第一項所示。
二、陳述：
（一）原告丙○○於民國八十九年八月十日向被告購買坐落高雄市○○區○○段二六
      四０地號、面積三四四七平方公尺，權利範圍一萬分之四十三之土地及坐落其
      上門牌號碼高雄市○○○路一０三之二號七樓房屋乙戶，含地下二層車位編號
      二０、二二，及地下三層車位編號五０號車位三個。並約定買賣總價為新台幣
      （下同）四百七十五萬元，被告已給付全部價金，其給付之方式如下：
  １、八十九年九月廿八日給付被告三百零一萬元。
  ２、前開房地買賣，其中土地增值稅五萬二千零四十元、房屋稅一萬四千五百四十
      一元，依不動產買賣契約書第九條約定，應由被告負擔，又交屋前水費五百五
      十七元、電費一千二百九十五元，兩造均口頭約定由被告負擔，前開款項共計
      六萬八千四百三十三元，原告丙○○已先行墊付，原告丙○○主張與本件買賣
      價金扺銷。
  ３、原告丙○○於八十六年八月十二日向被告預購其所興建坐落於屏東市○○段五
      八號地號土地內，編號Ｒ七棟十一樓，及編號一三四一號車位，約定總價為四
      百四十九萬元，依買賣契約第十一條約定認購人可於鑑賞期內以書面提出取銷
      ，被告於扣除認購房地總價款的百分之三費用後，所剩餘額於一個月內無息返
      還。查原告丙○○認購前開房地後，依約共交付價款八十一萬元，原告丙○○
      於被告取得使用執照後依約以存證信函取銷認購前開房地，並扣除總價百分之
      三之費用計十三萬四千七百元後，被告應返還六十七萬五千三百元，原告丙○
      ○主張與本件買賣價金扺銷。
  ４、原告丙○○執有被告簽發分別為發票日八十九年八月十八日，票號ＴＨ000
      0000號，面額五十四萬二千五百九十七元，及發票日八十九年九月十九日
      ，票號ＴＨ0000000號，面額三十一萬四千六百零九元，到期日均為八
      十九年十二月三十一日之本票二紙，金額合計八十五萬七千二百零六元，前向
      被告提示未獲付款，原告丙○○主張與本件買賣價金扺銷。
  ５、原告丙○○受讓原告乙○○因向被告買賣坐落於屏東市○○段五八地號上地及
      門牌號碼房屋，所溢繳及代墊款計十一萬九千八百六十九元，原告丙○○主張
      與本件買賣價金扺銷。
  ６、又原告丙○○剩餘買賣價金一萬九千一百九十二元，前曾提出予被告，經被告
      拒絕受領，原告丙○○乃於九十年三月十六日將前揭款項以本院九十年度存字
      第九０二號提存書提存。
（二）依契約書第五條第一款約定，本約房地除本約另有約定外，乙方（即被告）應
      於甲方付清尾款之同時，將房屋騰空（含權狀、鑰匙或遙控器及相關證件）點
      交予甲方。查本件原告丙○○業已如數給付買賣價金，惟被告迄未依約交付前
      開建物及土地所有權狀，原告丙○○自得依前揭約定請求被告給付之。
Ｂ、原告乙○○部分：
一、聲明：如主文第二項所示。
二、陳述：
（一）原告乙○○於八十九年七月三日向被告公司購買坐落屏東市○○段五八號地號
      ，面積三九五四四平方公尺，權利範圍十萬分之六十三土地及其上門牌號碼屏
      東市○○○路五八二號十一樓房屋，地下二層編號九四八號車位，約定總價四
      百七十四萬元，原告乙○○已如數給付買賣價金，其給付之方式如下：
  １、原告乙○○於八十九年七月三日簽約時，即以原告乙○○前另向被告訂購「尖
      美冬山河」退屋款計三百零四萬元轉為本件系爭買賣契約之簽約金。
  ２、依買賣契約書第六條第二款約定，產權登記生效日前之房屋稅、地價稅或各項
      稅捐由被告負擔，查原告乙○○於辦理本件系爭不動產所有權移轉登記時，代
      被告墊付房屋稅五千一百十八元，土地增值稅五千五百四十八元；又原告乙○
      ○興被告口頭約定系爭不動產交付前之水電費由被告負擔，本件系爭不動產交
      付前水費一千三百十六元，電費二千一百八十七元，已由原告乙○○先行墊付
      。另原告乙○○亦代被告償還訴外人中興商業銀行股份有限公司高雄分行貸款
      一百八十萬五千七百元。前揭款項共計一百八十一萬九千八百六十九元，原告
      乙○○主張與本件買賣價金扺銷。
  ３、綜上所述，原告乙○○共支付被告四百八十五萬九千八百六十九元，已如數支
      付本件買賣價金。
（二）依契約第八條約定，本約房地除本約另有約定外，乙方（即被告）應於甲方付
      清尾款之同時，將房屋騰空（含權狀．．．）點交予甲方。查原告乙○○已付
      清本件買賣不動產價金，原告乙○○自得依前開契約約定請求被告給付系爭房
      地之所有權狀。
三、證據：提出不動產買賣契約書二份、統一發票九紙、土地增值稅繳款書暨房屋稅
    繳款書各三份、水費收據六紙、電費收據八紙、本票二紙、購屋權證、存證信函
    、債權讓與契約書、本院九十年度存第九０二號提存書、使用執照、交屋憑單、
    匯款回條各一份為證，並聲請訊問證人郭純菊。
乙、被告方面：
    被告未於言詞辯論期日到場，亦未提出準備書狀作何聲明或陳述。
    理    由
一、本件被告經合法通知，未於言詞辯論期日到場，核無民事訴訟法第三百八十六條
    各款所列情形，爰依原告聲請，由其一造辯論而為判決。
二、原告主張之事實，已據其提出與其所述相符之不動產買賣契約書、統一發票、土
    地增值稅繳款書、房屋稅繳款書、水費收據、電費收據、本票、購屋權證、存證
    信函、債權讓與契約書、本院九十年度存第九０二號提存書、使用執照、交屋憑
    單、匯款回條等件為證。並經證人即原告丙○○之女郭純菊證述屬實，且被告既
    已受合法通知，而未於言詞辯論期日到場，亦未提出任何書狀為主張或陳述，依
    民事訴訟法第二百八十條第三項之規定視同自認，是堪信原告之主張為真實。
三、從而，原告既已依約繳交買賣價金，則原告依據買賣契約之約定，請求被告交付
    系爭房地之所有權狀，即屬正當，應予准許。
四、據上論結，原告之訴為有理由，依民事訴訟法第三百八十五條第一項前段、第七
    十八條，判決如主文。
中      華      民      國    九十      年      六      月      十九    日
                              臺灣高雄地方法院民事第一庭
~B審判長法官  謝靜雯
~B法      官  蔡國卿
~B法      官  洪能超
右為正本係照原本作成。
如不服本判決，應於送達後廿日內，向本院提出上訴狀並表明上訴理由，如於本
判決宣示後送達前提起上訴者，應於判決送達後十日內補提上訴理由書（須附繕本）。
中      華      民      國    九十      年      六      月      十九    日
~B法院書記官  胡淑芳


司法院資訊處製作；財團法人民間司法改革基金會備份。
